臺灣板橋地方法院刑事判決　　　　　　 96年度交易字第187號
公　訴　人　臺灣板橋地方法院檢察署檢察官
被　　　告　甲○○
選任辯護人　曾毖嘉律師
　　　　　　林佩儀律師
上列被告因過失致死案件，經檢察官提起公訴（96年度偵字第99
6 號），被告於本院訊問時，就被訴犯罪事實為有罪之陳述，本
院告知簡式審判程序之旨，並聽取其與公訴人、辯護人之意見後
，經本院裁定行簡式審判程序審理後，判決如下：
    主  文
甲○○過失致人於死，處有期徒刑肆月，如易科罰金，以新臺幣
壹仟元折算壹日，減為有期徒刑貳月，如易科罰金，以新臺幣壹
仟元折算壹日。緩刑貳年。
    事  實
一、甲○○於民國95年11月29日21時40分許，騎乘車牌號碼N97-
    568 號普通重型機車，沿臺北縣樹林市○○路○ 段由北往南
    方向行駛，行經該路101 號前，理應注意車輛行駛時，駕駛
    人應注意車前狀況，隨時採取必要之安全措施，而依當時雖
    天候陰，且夜間，路面溼潤，但有照明，路面鋪設柏油、無
    缺陷，道路無障礙物，視距良好，並無不能注意之情事，竟
    疏於注意及此，而撞擊違規穿越劃有分向限制線道路之行人
    楊清標，造成楊清標因而倒地，經緊急送往財團法人亞東紀
    念醫院（下稱亞東醫院）救治，復轉往中英醫院治療，仍於
    同年12月20日13時10分許，因腦出血、肺循環衰竭致呼吸性
    休克而不治死亡；而甲○○於肇事後隨即打110 、119 報警
    處理，且於有偵查權限之機關及公務員發覺其犯罪前即向前
    往處理之警員坦承犯罪而接受裁判。
二、案經楊清標之子乙○○告訴暨臺北縣政府警察局樹林分局報
    告臺灣板橋地方法院檢察署檢察官相驗後自動檢舉簽分偵查
    起訴。
    理  由
壹、程序方面：本件被告甲○○所犯係死刑、無期徒刑、最輕本
    刑3 年以上有期徒刑以外之罪，其於本院訊問時就前揭被訴
    事實為有罪之陳述，經法官告知簡式審判程序之旨，並聽取
    其與公訴人、辯護人之意見後，本院認無不得或不宜改依簡
    式審判程序進行之處，爰依刑事訴訟法第273 條之1 第1 項
    、第284 條之1 之規定，由本院裁定本件行簡式審判程序，
    合先敘明。
貳、實體方面：
一、上揭事實，業據被告甲○○迭於警詢、偵查及本院訊問時坦
    承不諱，核與告訴人乙○○於警詢、偵訊及本院訊問時指訴
    之情節相符，並有道路交通事故現場圖、道路交通事故調查
    報告表(一)、(二)各乙份、中英醫院乙種診斷證明書1 紙、交通
    事故照片10張、中英醫院96年5 月24日（九六）中醫字第52
    號函暨楊清標病歷資料、亞東醫院96年5 月31日亞歷字第09
    66410340號函暨病歷資料各1 份（詳見相驗卷第14至24、頁
    、本院卷(一)第32-38 、39頁及本院卷(二)）在卷可稽，且經本
    院勘驗卷附之監視器錄影光碟結果認：於21時38分52秒，該
    路口綠燈號誌車輛通行，於21時39分44秒，被害人至停放路
    旁之自小客車駕駛座下車，並於21時39分59秒開始穿越馬路
    ，並於21時40分06秒，被告騎乘之機車與被害人相撞，其餘
    被害人穿越馬路之情形經核與相驗卷第25頁到27頁翻拍照片
    相符，及於21時50分5 秒至8 秒畫面，無法判定騎乘之機車
    在與被害人相撞前有偏向情形乙節，此有本院96年9 月6 日
    勘驗筆錄及該監視器翻拍照片9 張（詳見相驗卷第25至27頁
    、本院卷(一)第59、62至63、68至69頁）在卷足參；及被害人
    楊清標因而受傷倒地，經醫急救而仍於同年12月20日13時10
    分許，因腦出血、肺循環衰竭致呼吸性休克而不治死亡，經
    臺灣板橋地方法院檢察署檢察官率同檢驗員相驗明確，另製
    有勘驗筆錄、相驗屍體證明書及法醫驗斷書各1 份附卷可稽
    （詳見相驗卷第34、38至44頁）。又按汽車行駛時，駕駛人
    應注意車前狀況及兩車併行之間隔，並隨時採取必要之安全
    措施，道路交通安全規則第94條第3 項定有明文。查被告領
    有適當之駕駛執照，其對上開規定應知悉甚詳，且依當時雖
    天候陰，且夜間，路面溼潤，但有照明，路面鋪設柏油、無
    缺陷，道路無障礙物，視距良好等情，此有上開調查報告表
    可參，是依上開當時之情形，又無不能注意之情事，被告竟
    疏於注意車前狀況，被告自有過失，且核與台灣省台北縣區
    車輛行車事故鑑定委員會鑑定及臺灣省車輛行車事故覆議鑑
    定委員會覆議結果均認：行人楊清標於夜間違規未走行人穿
    越道穿越道路，且在設有分向限制線路段穿越道路時，未充
    分注意左右來車，為肇事主因，甲○○於夜間駕駛普通重型
    機車，未充分注意車前狀況，為肇事次因等情之相合，此有
    該鑑定委員會96年3 月27日北縣鑑字第0965180053號函暨鑑
    定意見書及該覆議鑑定委員會96年7 月3 日府覆議字第09 6
    6201870 號函各1 份（詳見偵查卷第3 至6 頁、本院卷(一)第
    46頁）在卷可稽，故縱使本件車禍肇事主因為被害人楊清標
    前揭違規行為，仍無法因而卸免被告之過失責任。復被告之
    過失行為與被害人楊清標之死亡結果間，有相當因果關係甚
    明。故被告前揭自白核與事實相符，堪以採信。從而，本案
    事證已臻明確，被告犯行足堪認定，應予依法論科。
二、論罪科刑部分：
(一)、核被告所為，係犯刑法第276 條第1 項之過失致死罪。復查
    被告於肇事後旋即報警處理，並向到場處理之員警對於未發
    覺之罪自首而接受裁判乙節，業據被告坦承明確，並有臺北
    縣政府警察局樹林分局道路交通事故肇事人自首情形紀錄表
    1 紙在卷可憑（詳見相驗卷第29頁），則被告所為係對於未
    發覺之罪自首而受裁判，依刑法第62條前段之規定，減輕其
    刑。
(二)、科刑部分：
１、爰審酌被告違反注意義務程度，其過失行為肇致被害人楊清
    標與其家屬天人永隔，所生之危害非輕，且迄今尚未與告訴
    人達成和解，惟其業已賠償強制保險150 萬元予告訴人，但
    因告訴人尚請求賠償1,100 萬元，而被告願再提出30至50萬
    元賠償予告訴人，雙方對於和解金額認知差距過大，致未能
    達成和解乙節，業據被告供承在卷，核與告訴人指述情節（
    詳見本院卷第19、62頁）相符，且被告素行尚稱良好，此有
    臺灣高等法院被告前案紀錄表乙份在卷供參，以及犯後坦承
    犯行之態度等一切情狀，量處如主文所示之刑，併予諭知易
    科罰金之折算標準，以資懲儆。
２、末查被告本件過失致死之犯罪時間為96年4 月24日以前，合
    於中華民國96年罪犯減刑條例第2 條第1 項第3 款之減刑條
    件，應減其宣告刑二分之一，如主文所示。
３、末查，被告前未曾受有期徒刑以上刑之宣告，此有上開紀錄
    表供參，因一時失慮，偶罹刑典，事後已坦承犯行，深具悔
    意，且業已以強制險部份賠償告訴人所受之損失，僅因雙方
    對於和解金額差距過大致未能達成和解，已如前述，其經此
    刑之宣告後，應知警惕而無再犯之虞，且經檢察官當庭表示
    同意給予緩刑（詳見本院卷(一)第81頁），本院因認暫不執行
    其刑為當，爰依刑法第74條第1 項第1 款之規定，併予宣告
    緩刑2 年，用啟自新。
據上論斷，應依刑事訴訟法第273 條之1 第1 項、第299 條第1
項前段，刑法第276 條第1 項、第62條前段、第41條第1 項前段
、第74條第1 項第1 款，刑法施行法第1 條之1 第1 項、第2 項
前段，中華民國96年罪犯減刑條例第2 條第1 項第3 款、第7 條
，判決如主文。
本案經檢察官彭聖斐到庭執行職務。
中　　華　　民　　國　　96　　年　　11　　月　　2 　　日
                        交通法庭法　官  饒金鳳
以上正本證明與原本無異。
如不服本判決應於送達後10日內向本院提出上訴狀。
                                書記官  王春森
中　　華　　民　　國　　96　　年　　11　　月　　2 　　日
附錄本案論罪科刑法條全文：
中華民國刑法第276條第1項：
因過失致人於死者，處 2 年以下有期徒刑、拘役或 2 千元以下
罰金。
